# 合同资产及其他非流动资产

提问人：决战小审计 时间：2023-07-24 09:59:33
在做项目时，有一个点没弄明白。就是关于质保期内在合同资产核算的款项。例如，质保期约定 3 年，质保金 100 万。那在质保期初期， 100 万到 3 年后才到期，我们把它重分类到其他非流动资产。到了第 2 年末，因为考虑到质保期还有 1 年到期，我们又调整回合同该资产核算。在第 3 年末未收回的话，再由合同资产转入到应收账款核算。这种处理的话，想问下陈版，是否有在其他非流动资产核算的必要性？主要依据是什么？因为如果到期未收到，就会面临又转入应收账款，又是在流动资产核算。总感觉逻辑关系理不顺呢。辛苦陈版

回答人：chenyiwei
“其他非流动资产”属于报表项目而不是会计科目。对于属于资产负债表日后超过一年才能到预定收款日的合同资产，应列报为其他非流动资产。这与超过一年的应收账款列报为长期应收款的背后逻辑是一致的。
“到了第 2 年末，因为考虑到质保期还有 1 年到期”，则此时应列报为“一年内到期的非流动资产”。
如到期未收到的，则转入应收账款，作为流动资产进行报表列报。
这背后有两条线： 1 、核算内容和经济业务实质的变化，从有条件收款权变为无条件（仅取决于时间流逝）的收款权； 2 、资产流动性的变化导致报表列报分类的变动。